【裁判字號】    97,訴,302
【裁判日期】    970327
【裁判案由】    違反毒品危害防制條例
【裁判全文】
臺灣彰化地方法院刑事判決               97年度訴字第302號
公  訴  人  臺灣彰化地方法院檢察署檢察官
被      告  甲○○
上列被告因毒品危害防制條例案件，經檢察官提起公訴（96年度
毒偵字第5894號），本院行簡式審判程序判決如下：
    主  文
甲○○施用第一級毒品，累犯，處有期徒刑捌月；又施用第二級
毒品，累犯，處有期徒刑陸月。應執行有期徒刑壹年。
    事實及理由
一、犯罪事實：
  (一)甲○○因施用毒品罪，經強制戒治，於民國（下同）92年1
    月22日執行完畢出所。又曾因煙毒罪經判處有期徒刑3年1月
    （本院83年度訴字第403號判決）及因麻藥罪經判處有期徒
    刑5月（本院83年度易字第881號判決），定應執行刑3年5月
    ，85年2月17日假釋出監後，亦經撤銷假釋，尚有殘刑2年1
    月23日，與另再犯之煙毒罪有期徒刑3年1月（本院86年度訴
    字第591號判決）接續執行，89年12月5日又假釋出監，然又
    經撤銷假釋，尚有殘刑2年4月5日，於94年2月11日補服殘刑
    完畢後出監（構成累犯）。
  (二)甲○○不知反省，竟基於各別施用之犯意，於96年9月4日
    上午10時許，在彰化縣北斗鎮萬來小學旁，已將海洛因摻入
    香菸吸食之方式，施用第一級毒品海洛因1次。另於96年9
    月6日中午12時25分採尿前96小時內之某時，在不詳地點，
    以不詳方法，施用第二級毒品甲基安非他命1次。
  (三)嗣於96年9 月6日中午12時25分許，為警採集其尿液送驗，
    結果「嗎啡、可待因、甲基安非他命」均呈陽性反應，始悉
    上情。
二、認定事實之證據及理由：
  (一)被告於警訊、偵查中僅自白施用海洛因，另於本院審理中自
    白施用甲基安非他命。
  (二)彰化縣警察局田中分局委託檢驗尿液代號與真實姓名對照認
    證單，證明被告接受採尿送驗之事實。
  (三)詮昕科技股份有限公司濫用藥物尿液檢驗報告書（96年度毒
    偵字第5894號卷P.13），證明被告驗尿呈現「嗎啡、可待因
    、甲基安非他命」之陽性反應。按行政院衛生署管制藥物管
    理局93年7月16日管檢字第0930006199號函示意見：「依據
    Clark's Analysis of Drugs and Poisons一書第三版之記
    載：... 第一級毒品海洛因亦可代謝成嗎啡，且海洛因常見
    含有少量6-乙醯可待因雜質成分，該成分可代謝為可待因及
    嗎啡。... 」（參照行政院衛生署管制藥品管理局發行「濫
    用藥物檢驗相關解釋彙編」P.14）故可證明被告因施用海洛
    因而同時檢出「可待因、嗎啡」陽性反應。
  (四)被告雖曾於偵查中提出一份96年8月6日台大醫院開立給被告
    之藥單，並辯稱可能因服用藥物，致96年9月6日採尿呈現甲
    基安非他命陽性反應云云。然本院將該藥單送行政院衛生署
    管制藥品管理局審查，該局以97年2月22日管檢字第
    097000178 1號函覆確認藥單上之藥品均不含安非他命、甲
    基安非他命成分，不可能導致尿液呈現甲基安非他命陽性反
    應，經提示被告後，被告才承認施用甲基安非他命。
  (五)被告自白核與事實相符，足堪採信。本件事證明確，被告施
    用第一、二級毒品犯行，已可認定。
三、論罪科刑：
  (一)核被告所為，係犯毒品危害防制條例第10條第1、2項之施用
    第一、二級毒品罪。被告持有毒品之行為，分別為施用毒品
    之高度行為吸收，不另論罪。被告先後施用第一、二級毒品
    ，罪名有異、施用方法不同，應分論併罰。
  (二)被告有犯罪事實欄內之徒刑執行經過，此有臺灣高等法院被
    告全國前案紀錄表可稽，其受此有期徒刑執行完畢後，五年
    以內故意再犯有期徒刑以上之罪，應依累犯規定，各加重其
    刑。
  (三)量刑審酌：被告自83年間以來，毒品前科不斷，前後在監獄
    被拘禁7年多時間，浪費青春時光。被告自述未婚，在北斗
    地區開肉鬆店，兄弟姊妹均已成家，有時吸毒朋友來引誘時
    ，定力不夠才又吸毒等情，實不可取，及被告犯後承認犯罪
    ，犯後態度尚稱良好等一切因素，量處如主文所示之刑，及
    定應執行刑，以示懲儆。
四、適用法律：
  (一)刑事訴訟法第273條之1第1項、第310條之2、第454條第1項
    。
  (二)毒品危害防制條例第10條第1、2項、刑法第11條前段、第47
    條第1項、刑法第51條第5款。
本案經檢察官乙○○到庭執行職務。
中    華    民    國    97    年    3   月    27     日
                  刑事第八庭    法  官  葉明松
以上正本證明與原本無異。
如不服本判決，應於判決送達後10日內，向本院提出上訴書狀，
上訴書狀應「敘述具體上訴理由」，並按他造當事人之人數附繕
本。「切勿逕送上級法院」。
中    華    民    國    97    年    3    月    27    日
                                書記官  施秀青
附錄本案論罪法條：
毒品危害防制條例第10條
施用第一級毒品者，處 6 月以上 5 年以下有期徒刑。
施用第二級毒品者，處 3 年以下有期徒刑。


司法院資訊處製作；財團法人民間司法改革基金會備份。
